pl: Liczba części felgi: 1-częściowe; 2-częściowe; 3-częściowe; Inne
ro-RO: Numărul de piese de roată: 1 piesă; 2 piese; 3 piese; Altele
zh-TW: 輪圈片數: 單片式; 雙片式; 三片式; 其他
pt-BR: Peças da roda número: 1 peça; 2 peças; 3 peças; Outro
fr: Nombre de pièces de la roue: 1 pièce; 2 pièces; 3 pièces; Autre
ja: ホイールピースの数: ワンピース; 2ピース; 3ピース; その他
th: จำนวนชิ้นส่วนล้อ: 1 ชิ้น; 2 ชิ้น; 3 ชิ้น; อื่นๆ
pt-PT: Número de peças da roda: 1 peça; 2 peças; 3 peças; Outro
ru: Количество составных частей колеса: Односоставные; Двухсоставные; Трехсоставные; Другое
ko: 휠 피스 수: 1피스; 2피스; 3피스; 기타
sv: Antal hjuldelar: 1-delad; 2-delad; 3-delad; Övrigt
fi: Pyörän osien lukumäärä: 1-osainen; 2-osainen; 3-osainen; Muu
hr-HR: Broj dijelova kotača: Jednodijelni; Dvodijelni; Trodijelni; Ostalo
sk-SK: Počet kusov kolies: 1-dielne; 2-dielne; 3-dielne; Iné
it: Numero di pezzi del cerchio: 1 pezzo; 2 pezzi; 3 pezzi; Altro
vi: Số lượng bánh xe: 1 mảnh; 2 mảnh; 3 mảnh; Khác
nl: Aantal wielstukken: 1-delig; 2-delig; 3-delig; Overig
da: Antal dele i hjul: 1-delt; 2-delt; 3-delt; Andet
bg-BG: Брой части на колелата: От 1 част; От 2 части; От 3 части; Друго
nb: Antall hjuldeler: 1-delt; 2-delt; 3-delt; Annet
zh-CN: 车轮分段数: 1 片式; 2 片式; 3 片式; 其他
tr: Tekerlek parçalarının sayısı: 1 parçalı; 2 parçalı; 3 parçalı; Diğer
hu: Kerékdarabok száma: 1 részes; 2 részes; 3 részes; Egyéb
en: Number of wheel pieces: 1-piece; 2-piece; 3-piece; Other
cs: Počet dílů kola: Jednodílný; Dvoudílný; Třídílný; Ostatní
de: Anzahl der Radteile: 1-teilig; 2-teilig; 3-teilig; Andere
el: Αριθμός κομματιών τροχού: 1 τεμαχίου; 2 τεμαχίων; 3 τεμαχίων; Άλλο
lt-LT: Ratlankio dalių skaičius: 1 dalies; 2 dalių; 3 dalių; Kita
sl-SI: Število delov platišča: 1-delno; 2-delno; 3-delno; Drugo
es: Cantidad de piezas de la rueda: 1 pieza; 2 piezas; 3 piezas; Otro